【裁判字號】    92,交聲,642
【裁判日期】    920725
【裁判案由】    聲明異議
【裁判全文】
臺灣臺中地方法院交通事件裁定                    九十二年度交聲字第六四二號
     原處分機關     交通部公路總局台中區監理所
     異議人即
     受處分人       甲○○
右列受處分人因違反道路交通管理處罰條例案件，對於交通部公路總局台中區監理所
九十二年六月五日所為之裁決（中監違字第裁六○─ＶＡ0000000號裁決書）
，聲明異議，本院裁定如左：
    主  文
異議駁回。
    理  由
一、原處分機關略以：異議人即受處分人甲○○，於九十一年十二月十六日十四時五
    十分許，因其所有之車號六Ｑ─三六七二號自用小客貨車，在台一線四二七公里
    處，行車限速七十公里，經測速時速九十四公里，超速二十四公里滿二十公里以
    上之違規事實，經屏東縣警察局交通警察隊員警以採證照片依法逕行舉發，受處
    分人未依限期提出申訴，經向原舉發機關查證違規屬實，該所遂於九十二年六月
    五日以中監違字第裁六○─ＶＡ0000000號裁決書，裁處受處分人違反道
    路交通管理處罰條例第四十條第一項之規定，裁處罰鍰新台幣二千四百元整，逾
    期則依違反道路交通管理事件統一裁罰標準表及裁決書處罰主文裁處，於法並無
    不合等語。
二、本件受處分人甲○○則以：家裡每天都有人在，卻未接獲罰單及照片，絕非蓄意
    不繳罰款，爰聲明異議云云。
三、按汽車駕駛人，行車速度超過規定之最高時速者，處新台幣一千二百元以上二千
    四百元以下罰鍰；汽車駕駛人違反第四十條第一項規定者，並記違規點數一點。
    行車速度依標誌或標線之規定，無標誌或標線者，在市區道路時速不得超過五十
    公里，在郊外道路時速不得超過六十公里。道路交通管理處罰條例第四十條第一
    項、第六十三條第一項第一款及道路交通安全規則第九十三條第一項第一款與違
    反道路交通管理事件統一裁罰標準表分別定有明文。又按汽車有各項異動，不依
    規定申報登記者，處汽車所有人新台幣九百元以上一千八百元以下罰鍰，汽車所
    有人名稱、地址如有變更，均應向公路監理機關辦理登記，道路交通管理處罰條
    例第十六條、道路交通安全規則第二十三條亦有明定。經查：受處分人甲○○於
    九十一年十二月十六日十四時五十分許，因其所有之車號六Ｑ─三六七二號自用
    小客貨車，在台一線四二七公里處，行車限速七十公里，經測速時速九十四公里
    ，超速二十四公里滿二十公里以上之違規事實，經屏東縣警察局交通警察隊員警
    以採證照片依法逕行舉發等情，非但為受處分人於異議狀所不爭執，並有屏東縣
    警察局交通警察隊舉發之違反道路交通管理事件通知單一紙與裁決書一份在卷可
    稽，可認為實在。雖受處分人辯稱：家裡每天都有人在，卻未接獲罰單及照片云
    云。惟經本院審酌卷內相關文件資料得知：依法務部戶役政連結作業系統所提供
    之受處分人戶籍個人及遷徙紀錄資料顯示，受處分人自九十二年五月八日始將戶
    籍遷入台中縣太平市○○里○鄰○○路一四五巷十七號現址，惟之前戶籍仍為台
    中縣太平市○○里○鄰○村路二巷十六號，原舉發機關於九十二年一月二十一日
    掣發該舉發違規通知單時，係依公路監理機關電腦資料留存之受處分人法定住址
    即之前之戶籍地址：台中縣太平市○○里○鄰○村路二巷十六號，經郵局掛號郵
    寄無法送達，乃依法辦理寄存送達，此有原舉發機關所掣發之違規通知單、交通
    部公路總局台中區監理所之違反道路交通管理事件裁決書、郵局退回之信封回執
    、原舉發機關屏東縣警察局九十二年五月十九日屏警交字第○九二○○四五一四
    四號辦理寄存送達之函件等附卷可佐。是上開逕行舉發違反道路交通管理事件通
    知單，已經合法送達，可以認定。此外，本院經查亦無任何證據足資證明執勤警
    員有捏造事實違法取締之情事，則執勤警員本其維護交通秩序、安全職責所為之
    逕行舉發，自應受到合法、正確而真正之推定，受處分人空言指摘原舉發不當尚
    屬無據。從而，原處分機關據以援引上開規定，裁處罰鍰新台幣二千四百元整，
    逾期則依裁決書處罰主文規定處罰，並無不當，本件異議為無理由，應予駁回。
四、據上論斷，應依道路交通管理處罰條例第八十七條、道路交通案件處理辦法第十
    九條，裁定如主文。
中      華      民      國    九十二    年      七      月    二十五    日
                                        臺灣臺中地方法院交通法庭
                                            法  官      許 金 樹
右正本證明與原本無異。
如不服本裁定應於送達後五日內向本院提出抗告狀。
                                            書 記 官
中      華      民      國    九十二    年      七      月    二十五    日


司法院資訊處製作；財團法人民間司法改革基金會備份。
